臺灣板橋地方法院刑事判決　　　　　　100年度交易字第659號
公　訴　人　臺灣板橋地方法院檢察署檢察官
被　　　告　李太郎
上列被告因過失傷害案件，經檢察官提起公訴（100 年度調偵字
第793 號），被告於本院準備程序進行中，就被訴之事實為有罪
之陳述，經告知其簡式審判程序之旨，並聽取當事人之意見後，
裁定進行簡式審判程序，判決如下：
    主  文
李太郎因過失傷害人，處拘役伍拾伍日，如易科罰金，以新臺幣
壹仟元折算壹日。
    事  實
一、李太郎於民國99年12月3日9時33分許，駕駛車牌號碼5C-249
    1 號自用小客車，自臺北縣新莊市（現改制為新北市新莊區
    ○○○街169 巷1 弄鳳祥吉第社區地下停車場起駛上行（由
    西往東方向）至平面道路（即中誠街），欲左轉駛入中誠街
    時，原應注意前後左右有無障礙或車輛行人，並應讓行進中
    之車輛行人優先通行，且應注意車前狀況，隨時採取必要之
    安全措施等規定，而依當時天候晴，日間自然光線，路面狀
    態乾燥、無缺陷、無障礙物，視距良好各情，並無不能注意
    前開規定之情事，詎竟疏未注意前開規定，貿然前行，其所
    駕駛之自小客車車頭並略左偏駛入中誠街，適有王文泉騎乘
    車牌號碼606-BMG 重型機車搭載其子即兒童王○○，正沿中
    誠街由北往南方向前行，因王文泉亦疏於注意車前狀況，二
    車因而發生撞擊，致王文泉、王○○人車倒地，王文泉受有
    右髖大腿挫傷、右小腿、左手擦傷等傷害、王○○受有腦震
    盪、身上多處擦傷、牙齒斷等傷害。
二、案經王文泉訴由臺北縣（現改制為新北市）政府警察局新莊
    分局移送臺灣板橋地方法院檢察署檢察官偵查起訴。
    理  由
一、認定犯罪事實所憑之證據及理由：
(一)、訊據被告對前開犯罪事實於本院審理時坦承不諱，並經證人
    即告訴人王文泉、被害人王○○於警詢、偵查中證述明確，
    且有臺北縣政府警察局新莊分局中港派出所A2類道路交通事
    故調查報告表、道路交通事故現場圖、道路交通事故調查報
    告表(一)、(二)、現場照片，暨行政院衛生署台北醫院99年12月
    3 日、99年12月6 日出具之診斷證明書等附卷可稽。
(二)、按起駛前應注意前後左右有無障礙或車輛行人，並應讓行進
    中之車輛行人優先通行；汽車行駛時，駕駛人應注意車前狀
    況，並隨時採取必要之安全措施，道路交通安全規則第89條
    第1 項第6 款、第94條第3 項分別定有明文；茲被告為智識
    健全之成年人，並領有普小客車之駕駛執照，此有本院職權
    查詢之證號查詢汽車駕駛人資料在卷可稽，是被告駕車上路
    自應依上開規定盡其注意義務，且本件車禍事故當時天候晴
    ，日間自然光線，路面狀態乾燥、無缺陷、無障礙物，視距
    良好各情，亦有前開道路交通事故調查報告表(一)在卷可參，
    足見被告並無不能注意前開規定之情事，詎審諸被告於警詢
    中供陳：我當時從我住處的地下停車場開出來並且要左轉，
    當時準備要左轉的時候沒有看到機車，但我在左轉出來之後
    ，對方騎機車就突然從我的左方出現....（見100 年度偵字
    第3599號偵查卷第3 頁），參核被告於本件車禍事故發生前
    ，依其行向之前方，即鳳祥吉第社區地下停車場起駛上行至
    平面道路（即中誠街）上之中誠街上即豎立有一面大型凸面
    反光鏡，此有偵查卷附之現場相片可稽（見100 年度偵字第
    3599號偵查卷第16頁下方之相片），被告顯可依此大型凸面
    反光鏡而判斷左方有無來車；茲苟被告於系爭肇事地點確有
    注意車前狀況、有無車輛行人，並讓行進中之車輛行人優先
    通行，其依其行向前方路面所豎立之大型凸面反光鏡，應可
    發現左方適有由王文泉附載王○○之機車駛近，然被告竟自
    陳其「準備要左轉的時候沒有看到機車、對方騎機車就突然
    從我的左方出現」等語如前，足認被告疏未確實觀察車前狀
    況及左方有無車輛行人，即貿然前行左轉，是被告顯有疏未
    注意車前狀況、起駛前未注意左方有無車輛行人，並應讓行
    進中之車輛行人優先通行之過失甚明；再者，本件車禍事故
    之肇事責任歸屬，經送新北市政府車輛行車事故鑑定委員會
    鑑定結果，亦認被告駕駛自用小客車，由地下停車場駛出進
    入道路，未讓車道上行駛中車輛先行，為肇事主因，王文泉
    駕駛普通重型機車，未注意車前狀況，為肇事次因乙節，有
    新北市政府車輛行車事故鑑定委員會100 年5 月13日新北車
    鑑字第1000589 號鑑定意見書附卷可憑（見100 年度調偵字
    第793 號偵查卷第11至13頁），益徵被告對本件車禍事故之
    發生確有過失無疑；而被告之過失行為與王文泉、王○○所
    受上開傷害結果間，具有相當因果關係，亦迨無疑；至依告
    訴人王文泉於警詢時陳稱：（發現危險時距離對方多遠？採
    取何種反應措施？）我當時看不到對方的車輛，所以就來不
    及反應等語（見100 年度偵字第3599號偵查卷第7 頁），然
    以本件車禍事故發生地點，在告訴人王文泉行向前方，並無
    其他障礙物，惟王文泉稱發現危險時看不到對方的車輛等語
    如前，則告訴人王文泉亦容有疏未注意車前狀況之過失，然
    於案發當時王文泉縱亦有疏未注意車前狀況之同為肇事原因
    的情事，惟刑事責任之認定，並不因告訴人與有過失，而免
    除被告之過失責任，告訴人與有過失之情節輕重，僅係酌定
    雙方民事上損害賠償責任之依據，不影響被告所犯刑事責任
    之罪責，併此敘明；從而，堪認被告前開自白應與事實相符
    ，可以採信；據此，本件事證明確，被告犯行堪以認定。
二、應適用之法律、科刑審酌事由：
(一)、核被告所為，係犯刑法第284 條第1 項前段之過失傷害罪；
    被告以1 過失行為致王文泉、王○○2 人受傷，係1 行為觸
    犯數罪名，為想像競合犯，應依刑法第55條規定，僅從一重
    處斷；又被告於肇事後未被有偵查權之公務員或機關發覺其
    為犯嫌前，即向到場處理之警員自首犯行，進而接受裁判等
    節，有臺北縣政府警察局新莊分局道路交通事故肇事人自首
    情形紀錄表在卷足憑，爰依刑法第62條前段規定減輕其刑。
(二)、茲審酌被告犯罪後坦認犯行，尚有悔意，並斟酌其犯罪之動
    機、目的、手段，暨其迄未與告訴人達成和解等一切情形，
    就其本件犯行，量處如主文所示之刑，並諭知如易科罰金之
    折算標準，以示儆懲。
據上論斷，應依刑事訴訟法第273 條之1 第1 項、第299 條第1
項前段，刑法第284 條第1 項前段、第62條前段、第41條第1 項
前段、第55條，刑法施行法第1 條之第1 項、第2 項前段，判決
如主文。
本案經檢察官高智美到庭執行職務。
中    華    民    國   100    年    7     月    29    日
                          交通法庭  法  官  陳明偉
以上正本證明與原本無異
如不服本判決應於送達後10日內向本院提出上訴狀
                                    書記官  尤怡文
中    華    民    國   100    年    7     月    29    日
附錄本案論罪科刑法條全文：
中華民國刑法第284 條
因過失傷害人者，處6 月以下有期徒刑、拘役或5 百元以下罰金
，致重傷者，處1 年以下有期徒刑、拘役或5 百元以下罰金。從
事業務之人，因業務上之過失傷害人者，處1 年以下有期徒刑、
拘役或1 千元以下罰金，致重傷者，處3 年以下有期徒刑、拘役
或2 千元以下罰金。